【裁判字號】    95,訴緝,333
【裁判日期】    950630
【裁判案由】    常業詐欺
【裁判全文】
臺灣臺中地方法院刑事判決             95年度訴緝字第333號
公  訴  人  臺灣臺中地方法院檢察署檢察官
被      告  甲○○
上列被告因常業詐欺案件，經檢察官提起公訴（93年度偵字第1
618、9152、2541、8307、9863、12438號），經本院合議庭裁定
改依簡式審判程序審理，判決如下：
    主    文
甲○○共同以意圖為自己不法之所有，以詐術使人將本人之物交
付為常業，累犯，處有期徒刑參年陸月。扣案如附表三編號一至
二三、二五至二九、附表四編號一至六、十至一二、附表五至九
所示之物品，均沒收。
    犯罪事實
一、甲○○前於民國八十八年間，因偽造文書案件，經臺灣高雄
    地方法院以八十八年度雄簡字第一一○三號判處有期徒刑六
    月確定，於八十八年八月二十六日執行完畢。緣真實姓名、
    年籍均不詳，綽號「劉董」、「東哥」之成年男子，基於常
    業詐欺之犯意聯絡，自九十一年間起，利用大陸沿海可接收
    臺灣地區行動電話訊號之特性，在福建省廈門市沿海地區裝
    置電信設備，並招徠與其等有前揭犯意聯絡之人員，分別以
    ：（一）以電話向附表二編號一至九六所示之被害人詐稱，
    有掛號信未領取，請被害人撥打其所指定之電話至郵政總局
    查詢，嗣被害人依所留電話聯絡，即向被害人訛稱，該郵件
    係健保局或國稅局退款通知單，再告知其所指定之健保局、
    國稅局之電話，待被害人依該等電話聯絡後，自稱健保局、
    國稅局之人員，向被害人詐稱，有溢繳之健保費用、稅金可
    退還，且為退款之最後一日，請被害人至自動提款機，依其
    指示操作自動提款機，即可領取該筆退款云云，使被害人陷
    於錯誤，而依指示操作自動提款機，將帳戶內之款項轉匯至
    其等所使用之人頭帳戶；（二）以電話向附表二編號九七至
    一○五所示之被害人佯稱，抽中其公司抽獎活動所提供之獎
    項，然必須先繳納保證金、會員費等費用，方得領取獎金，
    使被害人信以為真，陷於錯誤，而依指示匯款至其等所指定
    之人頭帳戶內；（三）刊登小額信用貸款之廣告，待附表二
    編號一○六至一○八所示之被害人，依廣告上之電話與其等
    聯絡，即向被害人佯稱，須先繳納一筆手續費，使被害人誤
    以繳納手續費後，即可辦理信用貸款，而陷於錯誤，依指示
    匯款至其等所指定之人頭帳戶內等方式，詐騙他人（以上各
    犯罪手法，無求被害人匯入帳戶及詐騙金額均詳如附表二所
    示）。並自九十一年八、九月間某日、九十二年十一月間某
    日起，由與其等有常業詐欺犯意聯絡之黃俊瑋、黃偉書（業
    經本院以九十四年度訴字第一一四三號判處有期徒刑四年、
    二年六月），負責至臺中縣、市自動提款機提領被害人轉帳
    匯入之贓款。李龍儒（業經本院以九十四年度訴字第一一四
    三號判處有期徒刑四年六月）、甲○○均明知綽號「劉董」
    、「東哥」等人係以前揭方式，詐騙被害人財物，而亟需人
    頭帳戶，以作為聯絡被害人及收取被害人匯款之用，竟與其
    等基於常業詐欺之犯意聯絡，甲○○於九十二年十月初某日
    起，與李龍儒二人，由甲○○自行在報紙刊登廣告，或由其
    所吸收之下線即張智鈞（另案由臺灣臺北地方法院審理中）
    、林伯塤、虎經綸（另案由臺灣士林地方法院檢察署偵查中
    ）、翁億程（業經本院以九十五年度訴緝字第一七五號判處
    有期徒刑十月）等人刊登報紙廣告收購人頭帳戶，運用類似
    傳銷手法，甲○○以郵局帳戶每本新臺幣（下同）四千元，
    銀行帳戶每本二千元之價格，向下線即張智鈞等人收購取得
    如附表一所示之人頭帳戶後，再以郵局帳戶每本六千元，銀
    行帳戶每本三千元之價格轉交予李龍儒，再由李龍儒出售予
    綽號「劉董」之人所屬之詐欺集團使用，甲○○即以此為業
    ，並恃以維生。
二、嗣為警分別於九十三年一月八日二十時五十分許，在臺中市
    西屯區○○路○段二○三之一號「烏龍院茶坊」查獲李龍儒
    、甲○○、翁億程，並扣得如附表三編號一至二二所示之物
    ，另於李龍儒所使用之車牌號碼ＪＫＪ－七八六號機車內，
    扣得如附表三編號二三、二四所示之物，於甲○○停放在臺
    中市○○區○○路、逢甲路口之車牌號碼七Ｋ－一九一六號
    自用小客車內扣得如附表三編號二五至二九所示之物品；於
    九十三年一月八日二十三時四十五分許，在臺中市○○區○
    ○街二七七巷二五弄二之一號五樓之三（一六三一室）李龍
    儒租屋處查獲，並扣得如附表四所示之物；於九十三年一月
    九日凌晨零時三十五分許，在臺中市○區○○路四九號六樓
    之九李龍儒租屋處查獲，並扣得如附表五所示之物；於九十
    三年一月八日二十時二十五分許，在臺中市○○路○段二七
    七號「雷射汽車音響店」內查獲黃俊瑋，並扣得如附表六所
    示之物；於九十三年一月八日二十一時五十五分許，在臺中
    市○○區○○街一○八號十樓之三黃俊瑋租屋處查獲，並扣
    得如附表七所示之物品；於九十三年一月九日十四時三十分
    許，在臺中市○○路○段一五九巷五六弄四五之十號十一樓
    黃偉書租屋處查獲，並扣得如附表八所示之物品；於九十三
    年一月九日凌晨零時五分許，在臺中市○區○村路○段八二
    六號一樓甲○○租屋處查獲，並扣得如附表九所示之物。
三、案經臺中市警察局第三、第五分局報告、臺中縣警察局移送
    ，臺北市政府警察局士林分局報告臺灣士林地方法院檢察署
    檢察官，臺北市政府警察局刑警大隊移送臺灣臺北地方法院
    檢察署檢察官後，均呈請臺灣高等法院檢察署檢察長核轉臺
    灣臺中地方法院檢察署檢察官偵查起訴。
    理    由
一、訊據被告甲○○對於上開事實坦承不諱，且經被害人乙○○
    等如附表二所示之被害人等於警詢中指訴明確，並有同案被
    告楊甄珍等如附表一所示之人頭帳戶開戶資料、交易往來明
    細、如附表二所示之被害人等所提供之匯款資料在卷足參，
    又被告因出售自己帳戶，因而結識同案被告李龍隆，進而參
    與為詐欺集團收購人頭帳戶，並吸收林伯塤、虎經綸、張智
    鈞等人為下線以收購人頭帳戶，其將自行收購之人頭帳戶及
    自林伯塤等人處所收購之人頭帳戶後，再交由同案被告李龍
    儒以提供予同案被告黃俊瑋所屬之詐欺集團使用乙節，亦據
    同案被告黃俊瑋、李龍儒、翁億程於警詢、偵查中供陳明確
    ，及共犯林伯塤、虎經綸、張智鈞、侯興武分別於警詢中供
    陳在卷。此外，復有扣案如附表三至九所示之物品可稽，足
    見被告等自白確與事實相符。是本件事證明確，被告等犯行
    洵堪認定，應予依法論科。
二、論罪部分：
（一）按刑法上所謂「常業」，指反覆以同種類行為為目的之社
      會活動之職業性犯罪而言，至於犯罪所得之多寡，是否恃
      此犯罪為唯一之謀生職業，則非所問，縱令兼有其他職業
      ，仍無礙於該常業犯罪之成立，最高法院八十五年度臺上
      字第五一○號判例可資參照。查被告、同案被告黃俊瑋、
      黃偉書、李龍儒與真實姓名、年籍均不詳，綽號「劉董」
      、「東哥」之成年男子共同以前揭偽稱健保局或國稅局退
      費、中獎可贏得獎金、代辦信用貸款等方式，對如附表二
      所示之被害人等詐騙財物，被告與同案被告李龍儒負責收
      購人頭帳戶後，再轉售供該詐欺集團使用，則被告顯均係
      反覆以同種類行為為目的之社會活動之職業性犯罪，均有
      恃此為生之意圖，是核其所為，係犯刑法第三百四十條、
      第三百三十九條第一項常業詐欺取財罪。
（三）被告與同案被告黃俊瑋、黃偉書、李龍儒、綽號「劉董」
      、「東哥」等成年男子，有犯意聯絡，行為分擔，均為共
      同正犯。
（四）被告前於八十八年間，因偽造文書案件，經臺灣高雄地方
      法院以八十八年度雄簡字第一一○三號判處有期徒刑六月
      確定，於八十八年八月二十六日執行完畢等情，有臺灣臺
      中地方法院檢察署刑案資料查註紀錄表及臺灣高等法院被
      告前案紀錄表各乙份在卷足憑，被告受有期徒刑之執行完
      畢後，五年以內再犯本件有期徒刑以上之罪，為累犯，應
      依刑法第四十七條規定加重其刑。
（五）爰審酌被告年青力壯，僅為自己個人之私，與同案被告李
      龍儒從事大量收購人頭帳戶，參與詐欺集團，提供該等人
      頭帳戶予詐騙集團使用，本件所詐騙之被害人人數高達一
      百餘人，所得贓款數目甚鉅，所為嚴重破壞社會經濟秩序
      ，且使被害人產生對社會的不信任感，危害社會秩序，惟
      考及其犯罪後坦承犯行，態度良好等一切情狀，量處如主
      文所示之刑，以示懲儆。
三、扣案附表三編號一至十九、二二所示、附表四編號一至六、
    一○、一一所示、附表五編號一至四所示之物品，均係共同
    被告李龍儒所有；扣案附表三編號二三、二五至二九、附表
    九編號一至二九所示之物品，均係被告所有；扣案附表六編
    號二至十三所示、附表七編號一至二一所示之物品，均係共
    同被告黃俊瑋所有；附表八編號一、二所示之物品，係共同
    被告黃偉書所有，用供其等犯本件犯行所用之物，業據被告
    、同案被告李龍儒、黃俊瑋、黃偉書分別於本院審理時陳明
    在卷，均應依刑法第三十八條第一項第二款之規定沒收。附
    表三編號二○、二一所示之現金十五萬元、附表四編號一二
    所示之現金二十萬元，係共同被告李龍儒所有，附表六編號
    一所示之現金十一萬元，係共同被告黃俊瑋所有，附表八編
    號三所示之現金十二萬三千元，則係共同被告黃偉書所有，
    其等因犯本件所得之財物，業據共同被告李龍儒、黃俊瑋、
    黃偉書於本院審理時陳明在卷，均應依刑法第三十八條第一
    項第三款之規定沒收。
據上論斷，應依刑事訴訟法第二百七十三條之一第一項、第二百
九十九條第一項前段，刑法第二十八條、第三百四十條、第四十
七條、第三十八條第一項第二款、第三款，判決如主文。
中    華    民    國    95    年    6     月    30    日
                      臺灣臺中地方法院刑事第五庭
                              法  官  劉麗瑛
上正本證明與原本無異。
如不服本判決，應於送達後十日內向本院提出上訴狀（須附繕
本），上訴於臺灣高等法院臺中分院。
                              書記官  游智凱
中    華    民    國    95    年    6     月    30    日
附錄論罪科刑法條
刑法第三百四十條：
以犯第三百三十九條之罪為常業者，處一年以上七年以下有期徒
刑，得併科五萬元以下罰金。
【附表一】人頭帳戶
【附表二】被害人、被害時間、犯罪方法、匯款金額、匯款帳戶
【附表三】
┌───┬─────────────┬──────┬───────┐
│編號  │物品名稱                  │數量        │所有人        │
├───┼─────────────┼──────┼───────┤
│一    │行動電話（含sim卡）       │九支        │李龍儒        │
├───┼─────────────┼──────┼───────┤
│二    │行動電話sim卡暨申請書     │二份        │同上          │
├───┼─────────────┼──────┼───────┤
│三    │張晨光身分證影本          │一張        │同上          │
├───┼─────────────┼──────┼───────┤
│四    │張晨光市內電話帳單收據    │四張        │同上          │
├───┼─────────────┼──────┼───────┤
│五    │記事本                    │三本        │同上          │
├───┼─────────────┼──────┼───────┤
│六    │趙光澤合作金庫信用卡帳單及│一張        │同上          │
│      │現金卡                    │            │              │
├───┼─────────────┼──────┼───────┤
│七    │蘇榮華誠泰銀行金融卡      │一張        │同上          │
├───┼─────────────┼──────┼───────┤
│八    │行動電話sim卡             │五張        │同上          │
├───┼─────────────┼──────┼───────┤
│九    │便條紙                    │四張        │同上          │
├───┼─────────────┼──────┼───────┤
│一○  │匯款收據                  │三張        │同上          │
├───┼─────────────┼──────┼───────┤
│一一  │李柏霖郵局存摺、金融卡、印│一份        │同上          │
│      │章                        │            │              │
├───┼─────────────┼──────┼───────┤
│一二  │合作金庫金融卡            │一張        │同上          │
├───┼─────────────┼──────┼───────┤
│一三  │郵局金融卡                │一張        │同上          │
├───┼─────────────┼──────┼───────┤
│一四  │大眾銀行金融卡            │一張        │同上          │
├───┼─────────────┼──────┼───────┤
│一五  │三信商業銀行金融卡        │一張        │同上          │
├───┼─────────────┼──────┼───────┤
│一六  │收據                      │二張        │同上          │
├───┼─────────────┼──────┼───────┤
│一七  │隨身碼電話卡              │一張        │同上          │
├───┼─────────────┼──────┼───────┤
│一八  │名片、便條紙              │各一張      │同上          │
├───┼─────────────┼──────┼───────┤
│一九  │信封袋(內含黃絲筠、李嚴鴻 │一個        │同上          │
│      │存摺、金融卡)             │            │              │
├───┼─────────────┼──────┼───────┤
│二○  │現金新臺幣十四萬四千元    │            │同上          │
├───┼─────────────┼──────┼───────┤
│二一  │現金新臺幣六千元          │            │同上          │
├───┼─────────────┼──────┼───────┤
│二二  │三信商銀存摺(戶名李龍儒)  │ 一本       │同上(於李龍儒 │
│      │                          │            │所使用之車牌號│
│      │                          │            │碼JKJ786號機車│
│      │                          │            │內查扣)       │
├───┼─────────────┼──────┼───────┤
│二三  │合作金庫存摺(戶名甲○○)  │一本        │同上          │
├───┼─────────────┼──────┼───────┤
│二四  │土地銀行提款卡            │一張        │林賴數珠      │
├───┼─────────────┼──────┼───────┤
│二五  │行動電話(含SIM卡)         │一支        │甲○○（於車牌│
│      │                          │            │號碼七Ｋ－一九│
│      │                          │            │一六號自用小客│
│      │                          │            │車上所查扣）  │
├───┼─────────────┼──────┼───────┤
│二六  │第一商業銀行提款單        │一張        │同上          │
├───┼─────────────┼──────┼───────┤
│二七  │印章                      │一個        │同上          │
├───┼─────────────┼──────┼───────┤
│二八  │信封                      │一個        │同上          │
├───┼─────────────┼──────┼───────┤
│二九  │包裹外包裝                │一個        │同上          │
└───┴─────────────┴──────┴───────┘
【附表四】
┌───┬─────────────┬──────┬───────┐
│編號  │物品名稱                  │數量        │所有人        │
├───┼─────────────┼──────┼───────┤
│一    │預付卡補充卡              │八三張      │李龍儒        │
├───┼─────────────┼──────┼───────┤
│二    │電話選號一覽表            │十九張      │同上          │
├───┼─────────────┼──────┼───────┤
│三    │匯款收據                  │二張        │同上          │
├───┼─────────────┼──────┼───────┤
│四    │便條紙                    │三張        │同上          │
├───┼─────────────┼──────┼───────┤
│五    │牛皮紙信封                │一個        │同上          │
├───┼─────────────┼──────┼───────┤
│六    │大眾銀行存摺(戶名林惟敏)  │一本        │同上          │
├───┼─────────────┼──────┼───────┤
│七    │合作金庫存摺(戶名林賴數珠)│一本        │林賴數珠      │
├───┼─────────────┼──────┼───────┤
│八    │土地銀行存摺(戶名林賴數珠)│一本        │同上          │
├───┼─────────────┼──────┼───────┤
│九    │林賴數珠土地銀行印鑑卡    │一張        │同上          │
├───┼─────────────┼──────┼───────┤
│一○  │三信銀行金融卡            │一張        │李龍儒        │
├───┼─────────────┼──────┼───────┤
│一一  │王義龍印章                │一個        │同上          │
├───┼─────────────┼──────┼───────┤
│一二  │現金新臺幣二十萬元        │            │同上          │
└───┴─────────────┴──────┴───────┘
【附表五】
┌───┬─────────────┬──────┬───────┐
│編號  │物品名稱                  │數量        │所有人        │
├───┼─────────────┼──────┼───────┤
│一    │世華銀行存摺、金融卡      │一張        │李龍儒        │
├───┼─────────────┼──────┼───────┤
│二    │誠泰銀行存摺              │一本        │同上          │
├───┼─────────────┼──────┼───────┤
│三    │蘇榮華等印章              │十四個      │同上          │
├───┼─────────────┼──────┼───────┤
│四    │橡皮章                    │一個        │同上          │
└───┴─────────────┴──────┴───────┘
【附表六】
┌───┬─────────────┬──────┬───────┐
│編號  │物品名稱                  │數量        │所有人        │
├───┼─────────────┼──────┼───────┤
│一    │現金新臺幣十一萬元        │            │黃俊瑋        │
├───┼─────────────┼──────┼───────┤
│二    │行動電話(含SIM卡)         │四支        │同上          │
├───┼─────────────┼──────┼───────┤
│三    │中國國際商業銀行存摺      │一本        │同上          │
├───┼─────────────┼──────┼───────┤
│四    │郵局金融卡                │一張        │同上          │
├───┼─────────────┼──────┼───────┤
│五    │中國國際商業銀行提款卡    │一張        │同上          │
├───┼─────────────┼──────┼───────┤
│六    │第一銀行提款卡            │三張        │同上          │
├───┼─────────────┼──────┼───────┤
│七    │富邦銀行提款卡            │一張        │同上          │
├───┼─────────────┼──────┼───────┤
│八    │陽信銀行提款卡            │一張        │同上          │
├───┼─────────────┼──────┼───────┤
│九    │復華銀行提款卡            │一張        │同上          │
├───┼─────────────┼──────┼───────┤
│一○  │汎亞銀行提款卡            │一張        │同上          │
├───┼─────────────┼──────┼───────┤
│一一  │隨身碼                    │一張        │同上          │
├───┼─────────────┼──────┼───────┤
│一二  │補充卡                    │一張        │同上          │
├───┼─────────────┼──────┼───────┤
│一三  │帳冊紀錄                  │一本        │同上          │
└───┴─────────────┴──────┴───────┘
【附表七】
┌───┬─────────────┬──────┬───────┐
│編號  │物品名稱                  │數量        │所有人        │
├───┼─────────────┼──────┼───────┤
│一    │詐騙資料                  │七張        │黃俊瑋        │
├───┼─────────────┼──────┼───────┤
│二    │合作金庫、中國商銀匯款單  │二張        │同上          │
├───┼─────────────┼──────┼───────┤
│三    │人頭帳戶資料磁片          │十二張      │同上          │
├───┼─────────────┼──────┼───────┤
│四    │簡報資料磁片              │一張        │同上          │
├───┼─────────────┼──────┼───────┤
│五    │查詢帳戶系統光碟          │一張        │同上          │
├───┼─────────────┼──────┼───────┤
│六    │帳戶提款操作程序          │三張        │同上          │
├───┼─────────────┼──────┼───────┤
│七    │隨身碼                    │一張        │同上          │
├───┼─────────────┼──────┼───────┤
│八    │萬通銀行存摺              │一本        │同上          │
├───┼─────────────┼──────┼───────┤
│九    │金融卡                    │一張        │同上          │
├───┼─────────────┼──────┼───────┤
│一○  │臺灣銀行存摺              │一本        │同上          │
├───┼─────────────┼──────┼───────┤
│一一  │誠泰銀行存摺              │一本        │同上          │
├───┼─────────────┼──────┼───────┤
│一二  │第一銀行存摺              │一本        │同上          │
├───┼─────────────┼──────┼───────┤
│一三  │聯邦銀行存摺              │一本        │同上          │
├───┼─────────────┼──────┼───────┤
│一四  │郵局存摺                  │一本        │同上          │
├───┼─────────────┼──────┼───────┤
│一五  │南投市農會存摺            │一本        │同上          │
├───┼─────────────┼──────┼───────┤
│一六  │金融卡                    │一張        │同上          │
├───┼─────────────┼──────┼───────┤
│一七  │玉山銀行存摺              │一本        │同上          │
├───┼─────────────┼──────┼───────┤
│一八  │世華銀行存摺              │一本        │同上          │
├───┼─────────────┼──────┼───────┤
│一九  │提款交易無效收據          │十二張      │同上          │
├───┼─────────────┼──────┼───────┤
│二○  │提款收據                  │二張        │同上          │
├───┼─────────────┼──────┼───────┤
│二一  │存摺紙屑                  │一袋        │同上          │
└───┴─────────────┴──────┴───────┘
【附表八】
┌───┬─────────────┬──────┬───────┐
│編號  │物品名稱                  │數量        │所有人        │
├───┼─────────────┼──────┼───────┤
│一    │NOKIA廠牌行動電話(含門號09│一支        │黃偉書        │
│      │00000000號SIM卡)          │            │              │
├───┼─────────────┼──────┼───────┤
│二    │筆記本                    │一本        │同上          │
├───┼─────────────┼──────┼───────┤
│三    │現本新臺幣十二萬三千元    │            │同上          │
└───┴─────────────┴──────┴───────┘
【附表九】
┌───┬─────────────┬──────┬───────┐
│編號  │物品名稱                  │數量        │所有人        │
├───┼─────────────┼──────┼───────┤
│一    │臺灣大哥大預付卡申請書    │三三張      │甲○○        │
├───┼─────────────┼──────┼───────┤
│二    │筆記簿                    │一本        │同上          │
├───┼─────────────┼──────┼───────┤
│三    │中華電信如意卡            │三張        │同上          │
├───┼─────────────┼──────┼───────┤
│四    │中信企業社信封袋          │一個        │同上          │
├───┼─────────────┼──────┼───────┤
│五    │中信企業社信封袋含購票證明│一個        │同上          │
├───┼─────────────┼──────┼───────┤
│六    │吳進發信封袋              │一個        │同上          │
├───┼─────────────┼──────┼───────┤
│七    │林大明信封袋              │一個        │同上          │
├───┼─────────────┼──────┼───────┤
│八    │張瓊文等人印章            │一百零一個  │同上          │
├───┼─────────────┼──────┼───────┤
│九    │黃建泓存摺、金融卡、身份證│一份        │同上          │
│      │影本、印章、交易明細      │            │              │
├───┼─────────────┼──────┼───────┤
│一○  │黃昭君存摺、金融卡、身分證│一份        │同上          │
│      │影本、印章、交易明細      │            │              │
├───┼─────────────┼──────┼───────┤
│一一  │陳柏方存摺、金融卡、印章  │一份        │同上          │
├───┼─────────────┼──────┼───────┤
│一二  │林嘉玲存摺、印章、交易明細│一份        │同上          │
├───┼─────────────┼──────┼───────┤
│一三  │金鑰匙片                  │二片        │同上          │
├───┼─────────────┼──────┼───────┤
│一四  │第一銀行金融卡            │一張        │同上          │
├───┼─────────────┼──────┼───────┤
│一五  │聯邦銀行金融卡            │一張        │同上          │
├───┼─────────────┼──────┼───────┤
│一六  │郵局金融卡                │一張        │同上          │
├───┼─────────────┼──────┼───────┤
│一七  │王雅愉存摺、金融卡、身分證│一份        │同上          │
│      │影本、印章                │            │              │
├───┼─────────────┼──────┼───────┤
│一八  │楊明德存摺、金融卡、身分證│一份        │同上          │
│      │影本、印章                │            │              │
├───┼─────────────┼──────┼───────┤
│一九  │蘭瑋琮存摺、金融卡、身分證│一份        │同上          │
│      │影本、印章                │            │              │
├───┼─────────────┼──────┼───────┤
│二○  │林盈和存摺                │一本        │同上          │
├───┼─────────────┼──────┼───────┤
│二一  │李佩倫合作金庫存摺        │一本        │同上          │
├───┼─────────────┼──────┼───────┤
│二二  │羊鎮明合作金庫存摺        │一本        │同上          │
├───┼─────────────┼──────┼───────┤
│二三  │李育智土地銀行存摺暨語音轉│一份        │同上          │
│      │帳密碼單                  │            │              │
├───┼─────────────┼──────┼───────┤
│二四  │合作金庫自動櫃員機交易明細│一張        │同上          │
│      │單                        │            │              │
├───┼─────────────┼──────┼───────┤
│二五  │張智鈞身分證影本          │一張        │同上          │
├───┼─────────────┼──────┼───────┤
│二六  │林鍾菊招身分證影本        │一張        │同上          │
├───┼─────────────┼──────┼───────┤
│二七  │轉帳金融機構代號一覽表    │一張        │同上          │
├───┼─────────────┼──────┼───────┤
│二八  │筆記型電腦                │一臺        │同上          │
└───┴─────────────┴──────┴───────┘


司法院資訊處製作；財團法人民間司法改革基金會備份。
